【裁判字號】    97,親,79
【裁判日期】    971020
【裁判案由】    確認親子關係
【裁判全文】
臺灣彰化地方法院民事判決                97年度親字第79號
原      告    丙○○
被      告    甲○○
兼法定代理人  乙○○
上列當事人間確認親子關係事件，本院判決如下：
    主  文
原告之訴駁回。
訴訟費用新台幣參仟元由原告負擔。
    事實及理由
一、原告主張：原告與訴外人施茜怡於民國94年8 月31日育有被
    告甲○○，惟因施茜怡當時另有配偶即被告乙○○，故被告
    甲○○父親欄位登記為被告乙○○，然被告乙○○實非被告
    甲○○生父，原告始為被告甲○○生父，為除去被告私法上
    不明確之身分關係，爰提起確認之訴等語。並聲明：確認原
    告與被告甲○○間親子關係存在。確認被告甲○○與被告乙
    ○○間親子關係不存在。
二、按原告之訴，依其所訴之事實，在法律上顯無理由者，法院
    得不經言詞辯論，逕以判決駁回之，民事訴訟法第249 條第
    2 項定有明文。
三、又按妻之受胎係在婚姻關係存續中者，依民法第1063條第1
    項規定，應推定其所生之子女為婚生子女，受此推定之子女
    ，惟在夫妻之一方或子女能證明妻非自夫受胎，得依同條第
    2 項之規定以訴否認之，如夫妻或子女均已逾該項所定法定
    期間而未提起否認之訴，或雖提起而未受有勝訴之確定判決
    前，該子女在法律上不能不認為夫之婚生子女，無論何人，
    皆不得為反對之主張，旨在早日確定法律上之親子關係，期
    保護婚生子女之地位（最高法院23年上字第3473號、75年台
    上字第2071號判例參照）。又親子身分關係固得提起確認之
    訴，惟皆係針對非婚生子女而言，在應提起否認子女之訴之
    情形，亦不得提起確認親子關係存否之訴以取代之（司法院
    81年2 月27日（81）廳民一字第02696 號函參照）。再否認
    子女之訴，依民法第1063條第2 項規定，僅限於夫妻一方或
    子女始得提起，倘夫妻或子女均逾除斥期間，則第三人即生
    父不得為反對之主張，亦不得提起確認之訴（台灣高等法院
    暨所屬法院92年法律座談會研討結果參照）。末法律不許親
    生父對受推定為他人之婚生子女提起否認之訴，係為避免因
    訴訟而破壞他人婚姻之安定、家庭之和諧及影響子女受教養
    之權利，與憲法尚無抵觸，大法官會議釋字第587 號解釋意
    旨參照。本件被告甲○○既受婚生推定而推定為被告乙○○
    之子，依上開規定及說明，除由其生母即施茜怡或受婚生推
    定之父即被告乙○○或被告甲○○本人以提起否認子女之訴
    受勝訴判決確定予以除去婚生推定，要不能由原告以確認親
    子關係存在之訴除去之，故本件在法律上顯無理由，爰不經
    言詞辯論，逕以判決駁回之。
據上論結，本件原告之訴為無理由，依民事訴訟法第78條，判決
如主文。
中    華    民    國    97    年    10    月    20    日
                  家事法庭      法  官  游秀雯
以上正本係照原本作成。
如對本判決上訴應於判決送達後20日向本院提出上訴狀。
中    華    民    國    97    年    10    月    20    日
                                書記官  謝志鑫


司法院資訊處製作；財團法人民間司法改革基金會備份。
